臺灣高等法院臺南分院民事裁定　　94年度再易字第28號
再審原告　甲○○○
再審被告　乙 ○ ○
上列當事人間債務不履行損害賠償事件，再審原告對於中華民國
93年6月8日本院92年度上易字第269號第二審確定判決（含台灣
台南地方法院92年度訴字第936號），提起再審之訴，本院裁定
如左：
      主    文
再審之訴駁回。
再審訴訟費用由再審原告負擔。
      理    由
一、按「再審之訴，應於三十日之不變期間內提起。」、「前項
　　期間，自判決確定時起算，判決於送達前確定者，自送達時
  　起算；其再審之理由發生或知悉在後者，均自知悉時起算。
　  」；「再審之訴不合法者，法院應以裁定駁回之。」；又「
    判決，於上訴期間屆滿時確定。」、「不得上訴之判決，於
    宣示時確定；不宣示者，於送達時確定。」，民事訴訟法第
    500條第1項及第2項、第502條第1項、第398條第1項前段、
    第2項分別定有明文。
二、本院前審92年度上易字第269號債務不履行民事判決，因再
    審原告之上訴利益僅新台幣七十萬元，並未逾民事訴訟法第
    466條第1項規定之金額，依法不得上訴第三審，一經二審法
    院判決宣示即告確定。而本院上開判決係於93年6月8日宣示
    判決，判決正本並於同年月18日送達於再審原告，此有送達
    證書在卷可稽（上開案卷第316頁），復經本院依職權向台
    灣台南地方法院調閱92年度訴字第936號、92年度上易字第2
    69號卷宗查核屬實在案，乃再審原告竟遲至94年9月15日始
    對上開確定判決提起再審之訴，顯已逾三十日之不變期間，
    本件再審之訴為不合法。
三、原告雖主張其陸續多次提起再審，並未超過法定三十日之期
    間云云。經查再審原告於本院92年度上易字第269號判決確
    定後，曾提起93年度再易字第29號、93年度再易字第38號、
    94年度再易字第7號、94年度再易字第9號等再審之訴，均遭
    本院以判決或裁定駁回在案，此經本院調閱上開卷宗查明屬
    實在案。而本件再審之訴，再審原告經本院多次曉諭，仍明
    確表明係針對「台灣台南地方法院92年度訴字第936號、本
    院92年度上易字第269號確定判決」提起再審之訴（本院94
    年9月29日準備程序筆錄），並非對先前所提之再審案件提
    起再審之訴，依前揭說明，再審原告既表明對本院92年度上
    易字第269號確定判決提起再審之訴，因此再審期間之起算
    ，依法仍應以本院92年度上易字第269號案件判決確定之日
    起算法定再審期間，再審原告主張伊陸續提起再審，並未逾
    三十日期間云云，洵不足採。
四、綜上所述，再審原告提起本件再審之訴，顯已逾本院92年度
    上易字第269號判決確定後三十日之不變期間，再審原告復
    未舉證證明再審理由知悉在後，本件再審之訴，為不合法，
    應予駁回。
據上論結，本件再審之訴不合法，應依民事訴訟法第502條第1
項、第95條、第78條，裁定如主文。
中　　華　　民　　國　　94　　年　　10　　月　　24　　日
                  民事第三庭    審判長法　官  陳光秀
　　　　　　　　　　　      　　　　　法　官  徐宏志
　　　　　　　　　　　      　　　　　法　官  曾平杉
上為正本係照原本作成。
不得抗告。
中　　華　　民　　國　　94　　年　　10　　月　　27　　日
              　　　　                書記官　葉秀珍
                                          　　　 K
